臺灣桃園地方法院刑事判決　　　　　　　　　　　　　九十年度易緝字第一八六號
　　公　訴　人　臺灣桃園地方法院檢察署檢察官
　　被　　　告　乙○○
右列被告因竊盜案件，經檢察官提起公訴（九十年度偵字第四五六０號），及併案審
理（九十年度偵字第一一七０七號、第五二０九號、六一二０號），又因偽造文書等
案件，經檢察官提起公訴（八十八年度偵第一八九六八號），本院合併審理，判決如
左：
    主  文
乙○○連續攜帶兇器竊盜，累犯，處有期徒刑拾月，扣案之電線油壓剪壹把沒收；又
連續行使偽造私文書，足以生損害於他人，處有期徒刑參月。應執行有期徒刑壹年，
扣案之電線油壓剪壹把沒收。
    事  實
一、乙○○前因違反槍砲彈藥刀械管制條例案件，經本院於八十九年六月十三日以八
    十九年度易字第一一七五號判決處有期徒刑三月，而於八十九年十一月七日確定
    ，並於八十九年十二月十九日執行完畢，猶不知悔改，竟基於意圖為自己不法所
    有之概括犯意，於如附表編號一至五所示之時、地，分別以如附表編號一至五所
    示之犯罪方式，對如附表編號一至五所示之被害人呂文仁等人，竊取如附表編號
    一至五所示之財物後據為己有。嗣先於九十年三月十一日下午九時許，在桃園縣
    楊梅鎮富岡加油站前，為警查獲，當場扣得如附表（一）編號一、二所示之失竊
    財物，及其所有供竊盜所用具危險性之電線油壓剪一把；又於九十年三月二十五
    日中午十二時三十分許，在桃園縣楊梅鎮○○街八十一號前，為警發覺乙○○將
    如附表（一）編號三所示之失竊車牌懸掛於其所駕駛之自用小客車上，並於該自
    用小客車內查扣如附表（一）編號四所示之失竊車牌；復於九十年六月二十日下
    午五時三十分許，在新竹縣新豐鄉新豐村十四鄰紅毛三二五號前當場查獲乙○○
    騎乘如附表（一）編號五所示之重型機車，而查知上情。
二、乙○○於民國八十九年十一月七日晚上某時，在桃園縣楊梅鎮○○街四十一號住
    處附近某處，發現甲○○所有之華信安泰信用卡股份有限公司（下簡稱華信安泰
    公司）卡號0000000000000000號之萬事達卡一張，係屬遭不詳
    年籍姓名人士於不詳時、地所竊取之脫離本人所持有之物，竟因一時貪念，為達
    盜刷卡詐取財物及為圖以電話語音轉帳免除支付電話帳單及違規罰鍰債務不法利
    益之目的，基於意圖為自己不法所有，先將上開信用卡予以侵占入己。復基於意
    圖為自己不法所有及行使偽造私文書之概括犯意，為達詐取財物及免繳電話費及
    行政罰鍰不法利益之目的，先於附表（二）編號一、二所示之時間、地點，持上
    開侵占所得之信用卡，在附表（二）編號一、二所示之特約商店內購買如附表（
    二）編號一、二所示金額之物品，致附表（二）編號一、按所示之商店工作人員
    均誤乙○○為甲○○，讓其刷卡消費；乙○○即以複寫方式同時在如附表（二）
    編號一、二所示之二聯簽帳單上偽簽「甲○○」署名，且同時偽造完成二聯之「
    甲○○」名義簽帳單共四張，並均持以向如附表（二）編號一、二所示之商店人
    員核對，致如附表（二）編號一、二所示之商店工作人員於核對簽帳單上之簽名
    與信用卡上之簽名相似後，誤認乙○○為合法之持卡人而陷於錯誤，交付其所購
    買之商品，足生損害於如附表一、二所示之商店及甲○○。再於附表（三）編號
一至四所示之時間、地點，向遠傳電信股份有限公司及交通部公路局新竹區監理
    所行使如附表（三）編號一至四所示之詐欺手段，致遠傳電信股份有限公司及交
    通部公路局新竹區監理所均誤乙○○已有支付電話費及違規罰鍰之意願，而將乙
    ○○之欠款電腦紀錄取消，而獲得如附表（三）編號一至四所示之不法利益。嗣
    於八十九年十一月二十七日，甲○○收到華信安泰公司所寄發之八十九年十一月
    份繳款單後，始知信用卡已脫離其持有並遭盜刷及冒繳罰款、電話費，經警查尋
    交通違規被罰款人及行動電話持用人為乙○○後，始查知上情。
二、竊盜案部分經桃園縣警察局楊梅分局報告臺灣桃園地方法院檢察署檢察官偵查起
    訴及桃園縣警察局平鎮分局、楊梅分局報告臺灣桃園地方法院檢察署檢察官及新
    竹縣警察局竹北分局報告臺灣新竹地方法院檢察署呈請臺灣高等法院檢察署檢察
    長核轉臺灣桃園地方法院檢察署檢察官併案審理；偽造文書等案部分經臺北市政
    府警察局大安分局移送臺灣臺北地方法院檢察署呈請臺灣高等法院檢察署檢察長
    核轉臺灣桃園地方法院檢察署檢察官偵查起訴。
    理  由
一、就事實欄一、被告乙○○被訴竊盜部分之犯行，訊據被告就如附表（一）編號三
    、四、五所示之犯罪事實均於本院審理時坦承不諱，核與證人即附表（一）編號
    三所示修車廠負責人姜信任、證人即附表（一）編號四被害人巫光富之妻王秀緣
    、證人即附表（一）編號五之被害人陳光華分別於警訊時指訴失竊情節相符（臺
    灣桃園地方法院檢察署九十年度偵字第五二０九號卷第九頁背面、第十三頁背面
    、臺灣新竹地方法院檢察署九十年度偵字第三八二三號卷第七、八頁參照），並
    有贓物認領保管單共三紙、車輛竊盜、車牌失竊資料個別查詢報表—查詢車輛認
    可資料共二紙附卷可稽（臺灣桃園地方法院檢察署九十年度偵字第五二０九號卷
    第十一頁、第十五頁、第十六頁，臺灣新竹地方法院檢察署九十年度偵字第三八
    二三號卷第九頁、第十一頁參照），是被告就附表（一）編號三、四、五所示竊
    盜犯行之自白顯與事實相符。至被告雖自承如附表（一）編號一、二所示之失竊
    財物，係於其所駕駛之自用小客車內查獲等情，惟矢口否認就此部分涉有竊盜犯
    行，辯稱：如附表（一）編號一、二所示之電纜線及風雨線，均係於九十年二月
    間，范尚書以市價的半價賣伊，非伊所竊，而扣案之電線油壓剪一把則係平日從
    事水電工作所需，並非供竊盜所用之工具，伊係因警察說如伊承認，同時被查獲
    之余章義即會沒事，才會於警訊時自承係伊所竊云云。惟查：
  （一）被告確有如附表（一）編號一、二所示之竊盜犯行，業據被告於警訊及檢察
        官偵訊時均自承確曾於如附表（一）編號二所示之犯罪時、地以扣案之電線
        油壓剪竊取風雨線等情不諱，核與證人即被害人臺灣電力股份有限公司員工
        顏秋貴於警訊及本院九十年五月十四調查時指訴遭竊情節相符（臺灣桃園地
        方法院檢察署九十年度偵字第四五六０號卷第十頁及本院該次訊問筆錄參照
        ），並有證人即如附表（一）編號一所示之被害人呂文仁於警訊及本院九十
        年五月十四日調查時指訴遭竊情節綦詳（同右偵查卷第十二頁參照），及呂
        文仁、顏秋貴分別立具之贓物認領保管單各一紙附卷可稽（同右偵查卷第十
        四頁、第十三頁參照），此外，尚有電線油壓剪一把扣案足資佐證，堪信為
        真實。
  （二）被告嗣後雖於本院調查時空言辯稱電纜線及風雨線均係向友人范尚書購得，
        且於警訊時會自白係因怕牽連友人余章義，而該把電線油壓剪係做水電時所
        需云云，惟查被告自警訊至檢察官偵訊時均自承確以扣案之電線剪剪取臺灣
        電力公司所有之ＰＶＣ電纜線，且如附表一編號一、二所示之失竊物品即電
        纜線及風雨線，均係在被告所駕駛之汽車後車廂內遭起出，且扣案之電線油
        壓剪一把，復足供剪斷竊取如附表（一）編號（二）風雨線，是上開物品係
        被告分別以徒手及利用油壓剪所竊取之客觀情狀已明。被告雖稱上開物品係
        向范尚書所購云云，惟范尚書業於九十年三月十七日死亡，此有行政院衛生
        署新竹醫院乙種診斷證明書一紙附於本院卷可稽，是本院自無從傳喚證人范
        尚書與被告就上開事實對質，被告上開辯解，顯係卸責之詞，不足採信。被
        告另辯稱於警訊時係受到警員脅迫始為上開自白云云，然查，被告於本院調
        查時自承警員態度不會很兇，且證人即於九十年三月十一日同遭查獲之余章
        義於本院九十年七月十八日調查時亦證稱：當時警察態度平靜，並無逼乙○
        ○認罪等語，而被告不僅在警訊，甚而在檢察官偵訊時，亦為相同之自白，
        且被告之自白復與前開客觀證據相符，是被告於警、偵訊所為之自白，應堪
        採信。其嗣後辯解自白係受脅迫云云，應係事後避重就輕之詞，不足採信。
二、就事實欄二、部分之犯行，業據被告於九十年十一月二十六日檢察官偵訊時自承
    係其撿到右揭信用卡，並持之至如附表（二）編號一所示加油站盜刷，且在簽帳
    單上簽名，復以電話轉帳之方式繳納遠傳公司之電話費及汽車駕駛違規罰緩等情
    不諱，核與證人即被害人甲○○於警訊、偵訊及本院九十一年三月六日調查時指
    訴信用卡遺失及遭盜刷情節歷歷（臺灣臺北地方法院檢察署九十年度他字第一九
    九七號卷第十九頁背面、臺灣桃園地方法院檢察署九十年度他字第一二九八號卷
    第十三頁背面及本院當日筆錄參照），並有聯合信用卡處理中心ＥＤＣ帳單調閱
    明細表如附表編號一所示簽帳單之特約商店存根聯影本、華信安泰結帳日期為八
    十九年十一月二十一日之消費明細、歷史帳單總查詢各一紙附卷可稽（臺灣桃園
    地方法院檢察署九十年度他字第一九九七號卷第十四頁、第二十一頁，臺灣桃園
    地方法院檢察署九十年度偵緝字第八一四號卷第二十七頁參照），堪信為真實。
    雖被告自檢察官偵訊至本院調查時均對附表（二）編號二所示之犯行無印象，且
    其於本院調查時改辯稱：係與范尚書一起撿到，並由范尚書將信用卡交給加油站
    工作人員，且係由范尚書在簽帳單上簽名云云。惟查：
  （一）持卡人前往統一精工股份有限公司消費之時間，係在大平加油站股份有限公
        司消費後，及持用上開信用卡以電話轉帳方式，繳納電話帳單債務及汽車罰
        單債務之前，此有歷史帳單總查詢一紙附卷可稽，足信為真實。而被告於檢
        察官偵訊時既自承：該段時間內，上開信用卡均在其持有中，其未借予他人
        使用等人無誤，而該信用卡亦已無其他遭盜用之紀錄，衡之常情，如附表（
        二）編號二所示之帳款，應即係被告持卡盜刷消費無誤，被告空言辯稱無印
        象云云，應係避重就輕之詞，不足採信。
  （二）被告雖另辯稱係與范尚書共犯，且係由范尚書在簽帳單上簽名云云，惟查：
        范尚書已於九十年三月十七日死亡一節，已如前述，是已無法傳訊范尚書與
        被告當庭對質；又經偽簽之簽帳單特約商店存根聯正本，因已逾一年保存期
        間遭銷毀一節，則有財團法人聯合信用卡處理中心九十一年二月二十七日（
        ９１）聯卡會字第一０八號函覆一紙附於本院卷可稽，是亦無從將該偽造之
        文書送請相關鑑定機關鑑定筆跡，以明鑑定人為何人。從而，被告嗣後就其
        有利之辯解，既均已無調查之途徑，尚難逕為被告有利之認定，亦不得據此
        即為范尚書共犯之認定。此外，衡之常情，倘如事實欄二、所述之犯行，確
        係被告與范尚書共犯，焉有均由被告持該卡刷卡消費、扣抵帳款之理，是被
        告嗣後辯稱係與范尚書共犯本案云云，與事實不符，尚難採信。
    綜上所述，本件如附表（二）、（三）所示犯行，事證明確，被告此部分犯行足
    堪認定，應予依法論科。
三、按刑法第三百二十一條第一項第三款之攜帶兇器竊盜罪，係以行為人攜帶竊盜為
    其加重條件，此所謂兇器，其種類並無限制，凡客觀上足對人之生命、身體、安
    全構成威脅，具有危險性之兇器均屬之，且祇須行竊時攜帶此種具有危險性之兇
    器為已足，並不以攜帶之初有行兇之意圖或確實使用為必要；而扣案之電線油壓
    剪一把，不僅體積龐大，且足以剪斷電線，該工具為足以殺傷人生命、身體之器
    械，顯為具有危險性之兇器至明，本件被告於為如附表（一）編號二所示之犯行
    時，係攜帶使用具危險性之電線油壓剪，核其所為，係犯刑法第三百二十一條第
    一項第三款攜帶兇器竊盜罪。至其為如附表（一）編號一、三、四、五所示之竊
    盜犯行，則均係犯刑法第三百二十條第一項之普通竊盜既遂罪；又被告將侵占脫
    離被害人甲○○持有之信用卡侵占入己，核其所為，係犯刑法第三百三十七條之
    侵占脫離本人持有之物罪；再按於刷卡之簽帳單上簽署姓名，除表示已收受特約
    商店所交付之交易標的物或消費標的，並確認該筆消費之憑證，具有表示法律上
    權利義務關係之證明，故簽帳單性質上除與收據相同外，並且為信用卡發卡銀行
    依據此向簽帳人收款之憑證，此係屬私文書，是被告於如附表（二）編號一、二
    所示之特約商店內均在顧客存根聯、特約商店存根聯之簽帳單上以複寫方式同時
    偽造「甲○○」之署名共計四枚，並同時偽造完成二聯「甲○○」名義之簽帳單
    各二份共四張，並將偽造之簽帳單交與如附表（二）編號一、二所示之特約商店
    行使，核其所為，係犯刑法第二百十六條、第二百十條之行使偽造私文書罪；又
    其持偽造簽帳單持向特約商店行使，而詐得如附表（二）編號一、二所示商品，
    核其所為，係犯刑法第三百三十九條第一項詐欺取財罪；再其以電話轉帳方式，
    致遠傳電信股份有限公司及監理所誤以為其有支付電話費及罰鍰之意願，而從電
    腦紀錄中刪除被告之欠款紀錄，並免除被告此部分之債務，核其所為則係犯刑法
    第三百三十九條第二項之詐欺得利既遂罪。公訴意旨認被告此部分係犯刑法第三
    百三十九條之三之以不正方法輸入電腦設備，製作財產權之得喪、變更紀錄，而
    取得他人財產罪嫌，惟查，被告以電話轉帳方式，清償其對於遠傳電信公司及監
    理站所負之債務，並將此筆債務改由被害人甲○○對持卡銀行負擔，尚非該罪構
    成要件中所謂之製作財產權得喪、變更紀錄，是被告之行為與上開構成要件有間
    ，應僅係構成普通詐欺得利罪，公訴人論以刑法第三百三十九條之三之罪，尚有
    誤會，起訴法條應予變更。再其以一複寫方式，同時偽造二聯分為顧客存根聯及
    特約商店存根聯之行為，係基於同一偽造私文書罪犯意下之接續行為，只論以一
    罪。被告於連續刷卡消費之簽帳單上偽造甲○○署名之行為，均為偽造私文書之
    部分行為；又偽造私文書後復均持以行使，偽造之低度行為，皆為行使之高度行
    為所吸收，不另論罪。再被告先後五次竊盜行為，時間緊接，雖有攜帶兇器竊盜
    、普通竊盜既遂之分，惟其基本構成要件相同，顯係基於概括犯意為之，仍應成
    立連續犯，並依刑法第五十六條之規定，論以情節較重之攜帶兇器竊盜罪，並加
    重其刑。又被告先後二次詐欺取財、二次行使偽造簽帳單及四次詐欺得利行為，
    分別時間緊接，且各犯構成要件相同之罪，顯分係基於概括犯意為之，皆應成立
    連續犯，並均依刑法第五十六條之規定，各以一罪論，並分別加重其刑。至被告
    侵占信用卡之目的即在於偽造簽帳單盜刷財物及免除行政罰鍰與電話帳單費用，
    是其所犯侵占脫離本人持有物罪、連續詐欺取財罪、連續行使偽造私文書罪及連
    續詐欺得利罪四罪間，有方法目的之牽連關係，依刑法第五十五條之規定，應從
    較重之連續行使偽造私文書罪處斷。再其所犯連續攜帶兇器竊盜罪與連續行使偽
    造私文書罪間，犯意各別，罪名不同，應分論併罰之。至經檢察官併案審理如附
    表（一）編號三至五所示之普通竊盜犯行部分，起訴意旨雖未論及，惟該部分事
    實與公訴人起訴如附表（一）編號一、二部分之犯罪事實既具有連續犯之裁判上
    一罪關係，已如前述，應為起訴效力所及，基於審判不可分原則，本院自應併與
    審理。又被告前因違反槍砲彈藥刀械管制條例案件，經本院於八十九年六月十三
    日以八十九年度易字第一一七五號判決處有期徒刑三月，而於八十九年十一月七
    日確定，並於八十九年十二月十九日執行完畢，此有臺灣高等法院被告全國前案
    紀錄表乙份在卷可按，其於五年內之九十年二月二日起至五月十七日止，復犯本
    件連續攜帶兇器竊盜犯行為有期徒刑以上之罪，為累犯，應依刑法第四十七條之
    規定，加重其刑，並於連續攜帶兇器竊盜部分，遞加重之。爰審酌被告正值壯年
    ，竟因一時貪欲，屢以相似手段竊取他人財物，復冒用他人信用卡刷卡消費及進
    行電話轉帳，危害社會金融秩序及真正持卡者權益，惟其竊取所得財物價值尚非
    鉅，且盜刷、盜免金額共約一萬零八百二十一元，而犯後就大部分犯行尚能坦承
    等一切情狀，核情量處如主文所示之刑，並定其應執行之刑。
四、扣案之電線油壓剪一把，係被告所有，業據被告自承在卷，且經本院認定係供犯
    附表（一）編號二所示竊盜罪所用之物，應依刑法第三十八條第一項第二款規定
    ，宣告沒收之。至被告犯附表（一）編號五所使用之鑰匙一把，雖據被告自承係
    其所有，惟其陳稱該把鑰匙已經丟棄，是既乏證據證明該把鑰匙尚存在，為避免
    執行上之困難，不為沒收之諭知。又附表（二）編號一、二所示偽造簽帳單之特
    約商店存根聯二紙，應均已逾一年之簽帳單保存期間，此有財團法人聯合信用卡
    處理中心九十一年二月二十七日（９１）聯卡會字第一０八號函覆一紙附於本院
    卷可參，該二紙特約商店存根聯既已滅失，即無從就其上偽造「甲○○」名義署
    名二枚部分宣告沒收。末附表（二）編號一、二所示偽造簽帳單之顧客存根聯二
    紙，未經扣案，既無證據證明該二紙顧客存根聯仍存在，為免執行困難，爰不為
    沒收之諭知。
五、另臺灣桃園地方法院檢察署九十年四月二十四日桃簡盛日九十偵六一二０號函移
    送併案審理部分：以被告於九十年四月十日五時四十二分許，無故侵入桃園縣平
    鎮市○○路○段二六三號舒活市工地內，竊取萬疆有限公司所有之財物而未遂，
    因認被告涉有刑法第三百二十條第三項、第一項之竊盜未遂罪。按刑法第三百二
    十一條之竊盜罪，為第三百二十條之加重條文，自係以竊取他人之物為其犯罪行
    為之實行，至該條第一項各款所列情形，不過為犯竊盜罪之加重條件，如僅著手
    於該項加重條件之行為，而未著手搜取財物，仍不能以本條之竊盜未遂論科。是
    倘被告於侵入被害人之建築物時，因誤觸保全系統，致尚未及著手於竊盜行為之
    實行，旋即遭查獲，縱其目的係在行竊，亦難遽以竊盜未遂之罪責相繩。（最高
    法院四十二年度台上字第四０號、八十三年度台上字第一一九八號裁判意旨）經
    查：據證人即被害人萬疆有限公司負責人呂訓偉及證人即當日保全人員楊勇田於
    警訊時之陳述，均僅能證明被告當日確曾無故侵入上址建築物之地下室內，尚乏
    證據足資證明被告有何著手於竊盜行為實施之客觀行為，參諸上開說明，就此部
    分不能證明被告已犯竊盜未遂罪，此外，復查無其他積極證據足認被告確有右揭
    犯行，是併辦部分與本案前經論罪科刑部分自無裁判上一罪之關係，爰退回由檢
    察官另為妥適處理，併此敘明。
據上論斷，應依刑事訴訟法第二百九十九條第一項前段、第三百條，刑法第五十六條
、第三百二十一條第三款、第二百十六條、第二百十條、第三百三十七條、第三百三
十九條第一項、第二項、第五十五條、第五十一條第五款、第四十七條、第三十八條
第一項第二款，罰金罰鍰提高標準條例第一條前段，判決如主文。
本案經檢察官江苑臻到庭執行職務
中　　　華　　　民　　　國　　九十一　　年　　　四　　　月　　二十四　　日
                                臺灣桃園地方法院刑事第六庭
                                    審判長法  官  周 政 達
                                          法  官  黃 永 定
                                          法  官  簡 婉 倫
右正本證明與原本無異。
如不服本判決，應於判決送達後十日內向本院提出上訴狀（應附繕本），上訴於臺灣
高等法院。
                                          書記官  王  泰  元
中　　　華　　　民　　　國　　九十一　　年　　　四　　　月　　二十四　　日
附錄本案論罪科刑依據法條:
刑法第三百二十一條
犯竊盜罪而有左列情形之一者，處六月以上五年以下有期徒刑：
一  於夜間侵入住宅或有人居住之建築物、船艦，或隱匿其內而犯之者。
二  毀越門扇、牆垣或其他安全設備而犯之者。
三  攜帶兇器而犯之者。
四  結夥三人以上而犯之者。
五  乘火災、水災或其他災害之際而犯之者。
六  在車站或埠頭而犯之者。
前項之未遂罰之。
刑法第三百三十七條
意圖為自己或第三人不法之所有，而侵占遺失物、漂流物或其他離本人所
持有之物者，處五百元以下罰金。
刑法第二百一十六條
行使第二百十條至第二百十五條之文書者，依偽造、變造文書或登載不實
事項或使登載不實事項之規定處斷。
刑法第二百一十條
偽造、變造私文書，足以生損害於公眾或他人者，處五年以下有期徒刑。
刑法第三百三十九條
意圖為自己或第三人不法之所有，以詐術使人將本人或第三人之物交付者
，處五年以下有期徒刑、拘役或科或併科一千元以下罰金。
以前項方法得財產上不法之利益或使第三人得之者，亦同。
前二項之未遂犯罰之。
 附  表（一）
┌──┬─────┬────┬────┬─────┬───────┬────┐
│編號│ 犯罪時間 │犯罪地點│ 被害人 │ 失竊財物 │ 犯 罪 方 式  │所犯法條│
├──┼─────┼────┼────┼─────┼───────┼────┤
│ 一 │九十年二月│桃園縣楊│ 呂文仁 │電纜線三十│無共犯，將呂文│刑法第三│
│    │二日某時  │梅鎮員本│        │公尺      │仁架設於路邊之│百二十條│
│    │          │里八鄰產│        │          │電纜線徒手竊取│第一項  │
│    │          │業道路上│        │          │              │        │
├──┼─────┼────┼────┼─────┼───────┼────┤
│ 二 │九十年三月│桃園縣楊│臺灣電力│ＰＶＣ風雨│無共犯，隨身攜│刑法第三│
│    │十日凌晨三│梅鎮民有│股份有限│線三百公斤│帶其所有客觀上│百二十一│
│    │時許（起訴│路上之電│公司    │          │足對人之生命、│條第一項│
│    │書誤載為二│線桿    │        │          │身體、安全構成│第三款  │
│    │月十日    │        │        │          │威脅，具有危險│        │
│    │          │        │        │          │性之電線油壓剪│        │
│    │          │        │        │          │一把，自電線桿│        │
│    │          │        │        │          │上剪下電纜線而│        │
│    │          │        │        │          │竊取          │        │
├──┼─────┼────┼────┼─────┼───────┼────┤
│ 三 │九十年三月│桃園縣新│ 巫光富 │車號ＫＡ—│無共犯，為了將│刑法第三│
│    │二十四日下│屋鄉中山│        │三九０二號│車牌改懸掛在其│百二十條│
│    │午七時三十│西路一段│        │車牌一面  │所有之自小客車│第一項  │
│    │分許      │三二二號│        │          │上，而徒手將上│        │
│    │          │金典汽車│        │          │開車牌卸下竊取│        │
│    │          │修理廠旁│        │          │              │        │
├──┼─────┼────┼────┼─────┼───────┼────┤
│ 四 │九十年三月│桃園縣新│翁范秀英│車號ＪＳ—│無共犯，為了將│刑法第三│
│    │二十四日下│屋鄉中山│        │七四七五號│車牌改懸掛在其│百二十條│
│    │午七時三十│西路一段│        │車牌一面  │所有之自小客車│第一項  │
│    │分許      │三二二號│        │          │上，而徒手將上│        │
│    │          │金典汽車│        │          │開車牌卸下竊取│        │
│    │          │修理廠旁│        │          │              │        │
├──┼─────┼────┼────┼─────┼───────┼────┤
│ 五 │九十年五月│桃園縣中│ 陳光華 │車號ＩＲＸ│無共犯，持其所│刑法第三│
│    │十七日上午│壢市環中│        │—三一八號│有之鑰匙撬開電│百二十條│
│    │七時許    │東路某處│        │重型機車一│門鎖後，將該重│第一項  │
│    │          │        │        │部        │型機車駛離竊取│        │
└──┴─────┴────┴────┴─────┴───────┴────┘
 附  表（二）
┌────┬──────┬────────┬─────┬──────┬────┐
│ 編 號  │  時   間   │   商     品    │  金 額   │  特約商店  │ 簽帳單 │
│        │            │                │（新台幣）│            │        │
├────┼──────┼────────┼─────┼──────┼────┤
│   一   │八十九年十一│    石   油     │  三百元  │桃園縣楊梅鎮│二聯（顧│
│        │月七日下午十│                │          │大華街一九九│客存根聯│
│        │一時二十三分│                │          │號大平加油站│及特約商│
│        │            │                │          │股份有限公司│店存根聯│
│        │            │                │          │            │）      │
├────┼──────┼────────┼─────┼──────┼────┤
│   二   │八十九年十一│    不詳物品    │  七百元  │統一精工股份│二聯（顧│
│        │月七日下午某│                │          │股份有限公司│客存根聯│
│        │時          │                │          │            │及特約商│
│        │            │                │          │            │店存根聯│
│        │            │                │          │            │）      │
└────┴──────┴────────┴─────┴──────┴────┘
 附  表（三）
 ┌───┬──────┬───────┬────────────┐
 │編 號 │  時   間   │  詐 欺 手 段 │   因詐欺所得不法利益   │
 ├───┼──────┼───────┼────────────┤
 │  一  │八十九年十一│以撥打電話語音│遠傳電信股份有限公司行動│
 │      │月八日某時  │轉帳方式，致遠│電話費用一百十五元債務  │
 │      │            │傳電信股份有限│                        │
 │      │            │公司誤以為其有│                        │
 │      │            │支付電話費之意│                        │
 │      │            │願，而結清債務│                        │
 ├───┼──────┼───────┼────────────┤
 │  二  │  同   右   │   同    右   │遠傳電信股份有限公司行動│
 │      │            │              │電話費用二千七百零六元債│
 │      │            │              │務                      │
 ├───┼──────┼───────┼────────────┤
 │  三  │  同   右   │以撥打電話語音│桃園縣警察局八九公警局交│
 │      │            │轉帳方式，致交│字第Ｄ九Ａ０四九四四七號│
 │      │            │通部公路局新竹│舉發違反道路交通管理事件│
 │      │            │區監理所誤以為│通知單之違規罰鍰一千元  │
 │      │            │其有支付交通罰│                        │
 │      │            │鍰之意願，而結│                        │
 │      │            │清債務        │                        │
 ├───┼──────┼───────┼────────────┤
 │  四  │  同   右   │   同   右    │內政部警政署國道公路警察│
 │      │            │              │局公警局交字第ＺＡ００四│
 │      │            │              │三一一六號舉發違反道路交│
 │      │            │              │通管理事件通知單之違規罰│
 │      │            │              │緩六千元                │
 └───┴──────┴───────┴────────────┘
